【裁判字號】    95,抗,59
【裁判日期】    950313
【裁判案由】    執行異議
【裁判全文】
臺灣高等法院臺南分院民事裁定  95年度抗字第59號
抗  告  人  甲○○○○○
相  對  人  乙○○
上列抗告人因與相對人間執行異議事件，對於中華民國94年5月1
7日臺灣雲林地方法院所為93年度執字第12837號裁定提起抗告，
本院裁定如下：
    主  文
抗告駁回。
抗告程序費用由抗告人負擔。
    理  由
一、本件抗告人即債權人係依原法院93年11月3日雲院瑜92執乙
    字第8612號債權憑證，聲請就原法院92年度執字第8612號強
    制執行事件終結後之相對人所有如附表所示不動產為強制執
    行，非屬強制執行法第95條第2項所定之再行拍賣，此有抗
    告人於原法院所提債權憑證及93年10月7日雲院瑜92執乙字
    第8612號特別拍賣公告可稽，先予敘明。
二、按強制執行程序中，債權人應為一定必要之行為，無正當理
    由而不為，經執行法院再定期限命為該行為，無正當理由逾
    期仍不為者，執行法院得以裁定駁回其強制執行之聲請，並
    於裁定確定後，撤銷已為之執行處分，強制執行法第28條之
    1第1款定有明文。
三、抗告人於民國93年11月23日聲請本件強制執行後，經原法院
    以93年11月30日雲院瑜92執子字第12837號囑託測量查封登
    記書，副知抗告人應前往雲林縣北港地政事務所洽繳測量費
    用（見原法院卷第15頁）；並於93年12月31日命書記官前往
    現場查封，據查封筆錄載明：「七、據債權人所指界：四湖
    鄉○○○段2198號地上之未保存登（記）建物，由債務人與
    債務人之弟弟林進財各持2分之1；查封土地上之建物有變動
    ，請求一併查封測量。林厝寮段2198地號等上有磚瓦造平房
    ，當場請測量人員就林厝寮段2198號土地上之建物施測，並
    將測量成果圖送院參辦。八、據債務人之太太林吳烏蝶稱查
    封不動產之使用情形如下：四湖鄉○○○段2198號土地上之
    未保存登記建物，因建物破舊，由債務人之弟林進財重修建
    物。」（見原法院卷第30頁）。惟抗告人並未依原法院之命
    令前往雲林縣北港地政事務繳納測量費用（見原法院卷第41
    頁）。復據抗告人於94年1月14日聲請合併拍賣債務人乙○
    ○所有坐落上開土地上之房屋（重測後地號變更為四湖鄉○
    ○段15 0號，見原法院卷第36頁），經原法院以94年2月3日
    雲院瑜93執子字第12837號囑託測量查封登記書，副知抗告
    人應前往雲林縣北港地政事務所洽繳測量費用，如未遵期繳
    納（經二次通知不繳測量費用），則予駁回強制執行之聲請
    ，抗告人並於94年3月4日導往現場查封，據查封筆錄載明：
    「順天段150地號等上有磚造平房、豬舍。」此有上開囑託
    測量查封登記書及查封筆錄可稽（原法院卷第42、48頁）。
    足見抗告人指封之如附表所示不動產雖經原法院92年度執字
    第8612號強制執行事件施測完畢，惟其後之地上建物已有變
    動，乃有重新測量之必要，否則無以確定其範圍，即無從進
    行後續之鑑價及拍賣程序。惟抗告人經原法院及雲林縣北港
    地政事務所以94年1月17日北地四字第0930012911號函及94
    年3月8日北地四字第0940001435號函兩度通知抗告人應前往
    繳納測量費用新台幣1萬6400元及謄本費用75元，均未據抗
    告人繳納，致其申請測量案經該所以94年4月6日北地四字第
    0940004204號函駁回，此有各該函件可稽（原法院卷第40、
    52、53頁）。足見抗告人係應為一定必要之行為，無正當理
    由而不為，經定期限命為該行為，無正當理由逾期仍不為甚
    明。原法院因而依強制執行法第28條之1第1款之規定，駁回
    其強制執行之聲請，並無不合。抗告意旨仍執前詞主張本件
    執行標的之地上建物縱有變動，仍只須參考前案測量之結果
    進行拍賣云云；惟查本件查封之建物既有變動，乃有重新測
    量之必要，否則無以確定其範圍，即無從進行後續之鑑價及
    拍賣程序，已如前述；其抗告為無理由，應予駁回。
四、依強制執行法第30條之1，民事訴訟法第495條之1第1項、第
    449條第1項、第95條、第78條，裁定如主文。
中    華    民    國    95    年    3    月    13     日
                  民事第三庭   審判長法  官  陳光秀
                                     法  官  徐宏志
                                     法  官  楊省三
上為正本係照原本作成。
不得抗告。
中    華    民    國    95    年    3    月    14     日
                                     書記官  謝淑玉
                                                K


司法院資訊處製作；財團法人民間司法改革基金會備份。
